lt-LT: Suderinamas elektroninės kortelės tipas: Prieigos kontrolė; Biometrinė; Bekontaktė; Kreditinė ir debetinė; EMV; Dovanų; HID; Sveikatos draudimo; Bibliotekos; Lojalumo; Su magnetine juostele; Narystės; „Mifare“; Bekontaktė; RFID; SIM; Išmanioji; Studento ID; Viešojo transporto; Kita
it: Tipo di scheda elettronica compatibile: Controllo di accesso; Biometrico; Senza contatto; Credito e debito; EMV; Regalo; HID; Assicurazione sanitaria; Biblioteca; Lealtà; Banda magnetica; Membership; Mifare; Prossimità; RFID; SIM; Smart; ID studente; Trasporti; Altro
hu: Kompatibilis elektronikus kártya típusa: Hozzáférés-vezérlés; Biometrikus; Érintésmentes; Hitelkártya és bankkártya; EMV; Ajándékkártya; HID; Egészségbiztosítási; Könyvtári; Hűségkártya; Mágneskártya; Tagsági; Mifare; Proximity; RFID; SIM; Intelligens kártya; Diákigazolvány; Közlekedési; Egyéb
hr-HR: Kompatibilna vrsta elektroničke kartice: Kontrola pristupa; Biometrija; Beskontaktne; Kreditne i debitne; EMV; Poklon-kartica; HID; Zdravstveno osiguranje; Knjižnica; Kartica vjernosti; Magnetska traka; Članska iskaznica; MIFARE; Proximity; RFID; SIM; Pametna; Studentska iskaznica; Prijevoz; Ostalo
sl-SI: Združljiva vrsta elektronske kartice: Nadzor dostopa; Biometrična; Brezkontaktno; Kreditno in debetno; EMV; Darilna; HID; Zdravstveno zavarovanje; Knjižnica; Zvestoba; Magnetni trak; Članstvo; Mifare; Brezstična; RFID; SIM; Pametna; Študentska izkaznica; Prevozniška; Drugo
pt-PT: Tipo de cartão eletrónico compatível: Controlo de acesso; Biométrico; Sem contacto; Crédito e débito; EMV; Oferta; HID; Seguro de saúde; Biblioteca; Loyalty; Banda magnética; Sócio; Mifare; Proximidade; RFID; SIM; Inteligente; ID de estudante; Transportes; Outro
zh-TW: 相容電子卡類型: 存取控制; 生物識別; 非接觸式; 信用卡和金融卡; EMV; 禮物; 高壓氣體放電管; 健康保險; 圖書館; 忠誠; 磁條; 會員資格; Mifare; 感應; RFID; SIM; 智慧; 學生卡; 交通; 其他
cs: Kompatibilní typ elektronické karty: Kontrola přístupu; Biometrická; Bezkontaktní; Kreditní a debetní; EMV; Dárková; HID; Zdravotní pojištění; Průkaz do knihovny; Věrnostní; Magnetický proužek; Členství; Mifare; Bezkontaktní; RFID; SIM; Inteligentní; Studentský průkaz; Přeprava; Jiné
de: Kompatibler elektronischer Kartentyp: Zutrittskontrollkarten; Biometrisch; Kontaktlos; Kredit- und Debitkarten; EMV; Geschenkkarten; HID; Krankenversicherungskarten; Bibliothekskarten; Kundenkarten; Magnetstreifen; Mitgliedskarten; Mifare; Transponderkarten; RFID; SIM; Smart; Studentenausweis; Transport; Sonstiges
pl: Zgodny typ karty elektronicznej: Kontrola dostępu; Biometria; Płatność zbliżeniowa; Kredytowa i debetowa; EMV; Prezentowa; HID; Ubezpieczenie zdrowotne; Biblioteczna; Lojalnościowa; Z paskiem magnetycznym; Członkowska; Mifare; Zbliżeniowa; RFID; SIM; Inteligentny; Identyfikacyjna studencka; Transport; Inne
da: Kompatibel elektronisk korttype: Adgangskontrol; Biometrisk; Kontaktløs; Kredit og debet; EMV; Gave; HID; Sygesikring; Bibliotek; Loyalitet; Magnetstribe; Medlemskab; Mifare; Nærhed; RFID; SIM; Smart; Studiekort; Transport; Andet
bg-BG: Съвместим тип електронна карта: Контрол на достъпа; Биометрични данни; Безконтактна; Кредит и дебит; EMV; Подарък; HID; Здравно осигуряване; Библиотека; Лоялност; Магнитна лента; Членство; Mifare; С доближаване; RFID; SIM; Смарт; Студентска; Транспортна; Други
vi: Loại thẻ điện tử tương thích: Kiểm soát quyền truy cập; Sinh trắc học; Không tiếp xúc; Tín dụng và ghi nợ; EMV; Quà tặng; HID; Bảo hiểm y tế; Thư viện; Khách hàng thân thiết; Sọc từ tính; Thành viên; Mifare; Cảm ứng; RFID; SIM; Thông minh; Thẻ học sinh/sinh viên; Vận tải; Khác
el: Συμβατός τύπος ηλεκτρονικής κάρτας: Έλεγχος πρόσβασης; Βιομετρική; Ανέπαφη; Πιστωτική και χρεωστική; EMV; Δωροκάρτα; HID; Ασφάλισης υγείας; Βιβλιοθήκης; Επιβράβευσης πελατών; Με μαγνητική λωρίδα; Μέλους; Mifare; Ενεργοποίησης εκ του σύνεγγυς; RFID; SIM; Εξυπνος; Φοιτητική ταυτότητα; Μεταφοράς; Άλλο
tr: Uyumlu Elektronik Kart Türü: Erişim kontrolu; Biyometrik; Temassız; Kredi ve banka kartı; EMV; Hediye; HID; Sağlık sigortası; Kütüphane; Bağlılık; Manyetik şerit; Üyelik; Mifare; Yakınlık; RFID; SIM; Akıllı; Öğrenci kimliği; Ulaştırma; Diğer
ko: 호환 가능한 전자 카드 유형: 액세스 제어; 생체인식; 비접촉식; 신용/체크; EMV; 기프트; HID; 건강보험; 도서관; 우수고객; 마그네틱 스트립; 회원; Mifare; 근접; RFID; SIM; 스마트; 학생증; 교통; 기타
ru: Совместимые типы карт: Контроль доступа; Биометрический; Бесконтактный; Кредит и дебет; EMV; Подарок; HID; Медицинское страхование; Библиотека; Лояльности; С магнитной полосой; Членство; Mifare; Proximity; RFID; SIM; Смарт; Студенческий билет; Транспортная; Другое
en: Compatible electronic card type: Access control; Biometric; Contactless; Credit & debit; EMV; Gift; HID; Health insurance; Library; Loyalty; Magnetic stripe; Membership; Mifare; Proximity; RFID; SIM; Smart; Student ID; Transportation; Other
es: Tipo de tarjeta electrónica compatible: Control de acceso; Biométrico; Sin contacto; Crédito y débito; EMV; Regalo; HID; Seguro de salud; Biblioteca; Fidelidad; Banda magnética; Membresía; Mifare; Proximidad; RFID; SIM; Inteligente; Identificación de estudiante; Transporte; Otros
fr: Type de carte électronique compatible: Contrôle des basses; Biométrique; Sans contact; Crédit débit; EMV; Cadeau; HID; Assurance santé; Bibliothèque; Loyauté; Bandes magnétiques; Adhésion; Mifare; Proximité; RFID; CARTE SIM; Intelligent; Carte d'étudiant; Transports; Autre
nl: Compatibel elektronisch kaarttype: Toegangsregeling; Biometrisch; Contactloos; Credit en debet; EMV; Geschenk; HID; Ziektekostenverzekering; Bibliotheek; Loyaliteit; Magneetstrips; Lidmaatschap; Mifare; Nabijheid; RFID; SIM; Smart; Student-ID; Vervoer; Andere
zh-CN: 适用电子卡片类型: 访问控制; 生物识别; 非接触式; 信用卡和借记卡; EMV; 礼品卡; HID; 健康保险; 图书馆; 积分卡; 磁条; 会员卡; 非接触式读卡器; 接近; RFID; SIM; 智能; 学生卡; 运输; 其他
pt-BR: Tipo de cartão eletrônico compatível: Controle de acesso; Biométrico; Sem contato; Crédito e débito; EMV; Cartão-presente; HID; Plano de saúde; Biblioteca; Fidelidade; Tarja magnética; Associação; Mifare; Proximidade; RFID; SIM; Inteligente; ID estudantil; Transporte; Outro
nb: Kompatibel elektronisk korttype: Adgangskontroll; Biometrisk; Kontaktløs; Kreditt og debet; EMV; Gave; HID; Helseforsikring; Bibliotek; Lojalitet; Magnetstripe; Medlemskap; Mifare; Nærhet; RFID; SIM; Smart; Student-ID; Transport; Annet
ja: 対応電子カードタイプ: アクセス制御; 生体認証; 非接触型; クレジット＆デビット; EMV; ギフト; HID; 健康保険; 図書館; ロイヤリティ; 磁気ストライプ; メンバーシップ; Mifare; 近接性; RFID; SIM; スマート; 学生ID; トランスポーテーション; その他
sk-SK: Kompatibilný typ elektronickej karty: Kontrola prístupu; Biometrický; Bezkontaktný; Kreditné a debetné; EMV; Darčekový; HID; Zdravotné poistenie; Knižnica; Vernosť; Magnetický prúžok; Členstvo; Mifare; Blízkosť; RFID; SIM; Inteligentný; ID študenta; Doprava; Iné
fi: Yhteensopiva elektroninen korttityyppi: Kulunvalvonta; Biometrinen; Kontaktiton; Luotto ja pankki; EMV; Lahja; HID; Terveysvakuutus; Kirjasto; Asiakkuus; Magneettinauha; Jäsenyys; Mifare; Läheisyys; RFID; SIM; Älykäs; Opiskelijakortti; Kuljetus; Muu
ro-RO: Tip card electronic compatibil: Control acces; Biometric; Fără contact; Credit și debit; EMV; Cadou; HID; Asigurare de sănătate; Bibliotecă; Loialitate; Bandă magnetică; Afiliere; Mifare; Proximity; RFID; SIM; Smart; Legitimație de student; Transport; Altele
sv: Kompatibel elektronisk korttyp: Åtkomstkontroll; Biometric; Kontaktlöst; Kredit & debet; EMV; Gåva; HID; Hälsoförsäkring; Bibliotek; Lojalitet; Magnetisk rand; Medlemskap; Mifare; Anslutning; RFID; SIM; Smart; Student-ID; Transport; Övrigt
th: ประเภทบัตรอิเล็กทรอนิกส์ที่รองรับ: ระบบควบคุมการผ่านเข้าออก; แบบไบโอเมตริก; ไร้สัมผัส; เครดิตและเดบิต; EMV; ของขวัญ; HID; ประกันสุขภาพ; ห้องสมุด; สะสมแต้ม; แถบแม่เหล็ก; สมาชิก; Mifare; Proximity; RFID; SIM; อัจฉริยะ; บัตรประจำตัวนักศึกษา; การขนส่ง; อื่นๆ